## **Damian LAIRD**

Rue Grand St-Jean 16 1003 Lausanne 079 746 86 29 damian.laird@gmail.com



Né le 22.01.1988 Suisse et anglais Célibataire

# RESPONSABLE DE FORMATION ET COMMUNICATION

## Résumé

Responsable de formation et communication avec plus de 10 ans d'expérience en gestion d'équipe, ingénierie pédagogique et transformation digitale. A conçu et piloté des dispositifs de formation pour plus de 8'700 professionnel·les et mené la digitalisation de la communication et de l'infrastructure d'une association de 300 collaborateur·trices. Bilingue français—anglais, titulaire du Brevet fédéral de formateur d'adultes.

## Accomplissements

- Plus de **8'700 professionnel les** formé es entre 2019 et 2024 sous ma responsabilité, issu es des secteurs du social, de la santé, de l'éducation et de l'administration publique.
- **156 projets de formation réalisés entre 2022 et 2024**, dans le respect des standards EduQua, avec une équipe de 2,4 EPT et des moyens limités.
- **48 projets de formation** coconçus et réalisés entre 2022 et 2024 intégrés à l'offre institutionnelle, dont la majorité ont affiché complet.
- 108 mandats de formation sur demande remplies entre 2022 et 2024 auprès d'institutions externes (santé, social, éducation).
- **Pilotage de la digitalisation de la formation** : analyse des besoins, mise en place de systèmes de visioconférence, gestion MDM, accompagnement utilisateurs.
- Identification et mise en place d'un **LMS hébergé en interne**, conçu pour répondre aux besoins spécifiques de deux secteurs, permettant une autonomie complète dans l'administration des formations.
- Animation de **formations distancielles** engageantes via Zoom, Padlet, Mentimeter et SharePoint, avec guides interactifs.
- Contribution à la **gouvernance institutionnelle** : co-rédaction de documents clés (règlement de formation, charte IT, statuts du personnel) pour une organisation de 300 personnes.

# Expériences professionnelles

# 2019 – à ce jour **Responsable de la Formation, communication et recherches de fonds FR**, Appartenances, Lausanne

- Concevoir, organiser et gérer des formations pour plus de 1'200 professionnel·les chaque année en respectant des critères de qualité (Eduqua).
- Gérer une équipe de 3 collaborateur-trices et assurer la coordination, ainsi que le suivi qualité des interventions d'un pool de plus de 30 intervenant-es externes.
- Mener des processus de recrutement, organiser et conduire des entretiens d'embauche, et assurer le suivi de la collaboration.
- Concevoir <u>des programmes de formation innovants</u> sur 5 années consécutives, tout en respectant les objectifs financiers.
- Créer, développer et coordonner un site web attirant plus de 40'000 visites annuelles ainsi qu'un intranet pour 300 collaborateur-trices, optimisant ainsi la communication interne.
- Participer à l'élaboration des processus de gouvernance tel que les statuts du personnel, règlement informatique et règlement de la formation.
- Créer, gérer et enrichir une base de données de près de 7'000 contacts pour des campagnes de communication ciblées.
- Organiser des événements majeurs, tels que la célébration des 30 ans de l'association, accueillant plus de 300 personnes.
- Relayer avec les subventionneurs pour garantir le financement et le respect du budget alloué au secteur.
- En collaboration avec des prestataires externes, coordonner la création d'une identité graphique pour l'association, en veillant à sa cohérence à travers toutes les activités.

- Proposer et mettre en œuvre des stratégies de transformation digitale pour améliorer la communication de l'association et les processus de formation.
- Rechercher des financements, rédiger des dossiers de demande de subventions, et assurer le suivi des relations avec les financeurs.
- Rédiger et publier du contenu pour des supports de communication variés (articles, newsletters, rapports annuels, contenus du site web).

#### 2017 - 2020 Interprète communautaire et traducteur FR-EN, État de Vaud & Appartenances, Lausanne

- Interpréter et traduire en milieux judiciaire, médical et institutionnel, garantissant une communication claire à travers les contextes juridiques et culturels.

#### 2014 - 2018 Formateur de français et d'anglais Langue étrangère FR & EN, Berlitz, Lausanne. Ecole Moderne

- Enseignement linguistique ciblé (examens DELF, fide), accompagnement à la naturalisation et animation de formations pour adultes alliant langue et intégration.

#### 2013 - 2014 PR & marketing manager EN, China Integrated, Shanghai

- Gestion de campagnes de communication digitale ; coordination de modules académiques (EPFL EMBA) ; production de contenus et relations médias.

#### 2012 - 2013 Associé gérant EN, Zefiro Group, Brescia/Shanghai

- Développement de canaux de vente HORECA et contribution au lancement de la filière chinoise de l'entreprise.

#### 2009 - 2010 Corporate development trainee EN, Medicines for Malaria Venture, Genève

- Effectuer des recherches approfondies de nouvelles perspectives de financement et démarcher les prospects.

## **Formations**

2023	Brevet fédéral de formatrice/formateur d'adultes (BFFA)
2018	<b>Certificat</b> , Formation romande pour les interprètes intervenant au profit des autorités judiciaires et de poursuite pénale, Renens
2010–2012	<b>MSc International Affairs</b> , double diplôme de la London School of Economics, mention très bien) – Peking University, Pékin
2009	<b>BA Politics</b> . University of East Analia, distinction, Norwich

## Langues

	Français.	langue maternelle	Anglais	bilingue			
Informatique							
	Microsoft 365	avancé	Webmaster	intermédiaire			
	Suite Microsof	t office avancé	Cursor	intermédiaire			
	Joomla/Word	press avancé	CSS/HTML	intermédiaire			
	Chat GPT	avancé	Illustrator	compétences de base			
	Mailchimp	avancé	Photoshop	compétences de base			
	Moodle	intermédiaire	Premiere	compétences de base			
Loisirs							

#### - Composition et production musicale

- Éthique de la technologie
- Psychologie, philosophie
- Intelligence artificielle

## Références professionnelles

Monique Divanach	Ancienne référente qualité, Appartenances	Tel: +41 79 741 70 52
Isabelle Fierro	Responsable de l'Interprétariat communautaire, Appartenances	Tel: +41 78 697 26 69
Iday Eyoum	Directrice, Berlitz	Tel: +41 78 610 40 54